

CONTACTO



(593) 964194669



crisarielnarvaezt@gmail.com

HABILIDADES

- Técnicas: Cypress, Selenium, Jmeter, Postman, Jira, Unity, Power BI, Figma, GIT
- Lenguajes de Programación: Java, Python, C#, SQL, JavaScript, HTML5, CSS
- Bases de Datos: MySQL, MongoDB, Firebase
- Herramientas de Desarrollo: React, Angular, VueJS, Express.js, .NET, node.js, tailwind css
- Competencias Blandas: Proactividad, aprendizaje continuo, puntualidad y compromiso

EDUCACIÓN

- Ingeniero de Software
 Universidad de las Américas (UDLA), Quito 2019 - 2024
- Bachiller (BI)
 Unidad Educativa Internacional Letort, Quito 2018

IDIOMAS

Ingles - Avanzado B2

Christian Narváez

ING. DE SOFTWARE | ANALISTA QA | AUTOMATIZACIÓN

ACERCA DE MÍ

Ingeniero de Software con más de 2 años de experiencia como analista QA. Especialista en la validación de calidad de aplicaciones web y móviles, identificación de riesgos, automatización de pruebas y aseguramiento de controles en sistemas complejos. Proactivo, detallista y orientado a resultados, con sólidas habilidades técnicas y analíticas que respaldan el desarrollo de soluciones innovadoras. Comprometido con el mejoramiento continuo y la excelencia

EXPERIENCIA LABORAL

• Analista QA | KrugerCorporation S.A.S

Enero 2023- Actualidad

Ejecutar pruebas en el sistema ERP, validando funcionalidades y asegurando la calidad en módulos como gestión de nómina, financiero y operaciones.

Diseñar casos de prueba detallados y supervisé pasos a producción.

Generar informes de gestión de calidad, manuales de usuario y planes de pruebas

Automatizar procesos clave, mejorando la eficiencia en pruebas repetitivas.

• Pasantía Analista QA | KrugerCorporation S.A.S

Julio 2022 - Enero 2023

Realicé pruebas de calidad en proyectos destacados como PagoPlux y Taxinet.

Reporté incidencias y supervisé implementaciones en producción. Creé documentación detallada, incluyendo casos de prueba y manuales de usuario.

CURSOS RELEVANTES

- ISTQB Certified Tester Foundation Level (2022)
- Selenium con Java y Cucumber (2023)
- Business Intelligence Foundation (2023)
- Scrum Foundation (2023)
- Artificial Intelligence A-Z: Build 5 AI (2023)